臺灣雲林地方法院刑事判決　　　　　　　　　　　　　　九十年度訴字第四二六號
　　公　訴　人　臺灣雲林地方法院檢察署檢察官
　　被　　　告　甲○○
右列被告因違反毒品危害防制條例案件，經檢察官提起公訴（九十年度毒偵字第一四
六０號），本院判決如左：
    主  文
甲○○連續施用第一級毒品，累犯，處有期徒刑玖月，扣案之第一級毒品海洛因壹包
，淨重零點零公克（包裝重零點壹陸公克）沒收銷燬之，又連續施用第二級毒品，
累犯，處有期徒刑柒月，扣案之玻璃球吸食器壹個、吸管壹支沒收之，又連續施用第
一級毒品，累犯，處有期徒刑壹年肆月，又施用第二級毒品，累犯，處有期徒刑壹年
，應執行有期徒年陸月，扣案之第一級毒品海洛因壹包，淨重零點零公克（包裝
重零點壹陸公克）沒收銷燬之，扣案之玻璃球吸食器壹個、吸管壹支沒收之。
    事  實
一、甲○○前因違反麻醉藥品管理條例案件，經法院判處有期徒刑八月，於民國八十
    七年八月十六日執行完畢。其又因施用毒品案件，經本院以八十七年毒聲字第一
    一八號裁定送觀察勒戒後，認無繼續施用毒品傾向，由檢察官於八十七年八月二
    十七日，以八十七年偵字第二七三四號為不起訴處分確定。其不知悔改，又基於
    施用毒品之概括犯意，自八十八年二月十六日起，至同年九月二十八日止，在雲
    林縣口湖鄉謝厝村三鄰謝厝五三號住處，以將第一級毒品海洛因置入注射針筒內
    施打，或置入香煙內吸食之方式，連續施用第一級毒品海洛因多次，約每隔二、
    三日施用一次。復於八十八年二月十六日起，至同年九月三十日止，在上述住處
    ，以將第二級毒品安非他命置入玻璃球內燒烤吸食之方式，連續施用第二級毒品
    安非他命多次，約每隔三、四天即施用一次。嗣於八十八年八月二十七日，為警
    採集其尿液送驗呈嗎啡陽性反應，並於八十八年九月三十日，在上述住處旁之空
    屋內，為警查扣第一級毒品海洛因一包、玻璃球吸食器一個、吸管一支等物，經
    警採集其尿液送驗呈甲基安非他命及嗎啡陽性反應。甲○○經檢察官之聲請，由
    本院以八十八年毒聲字第一二二一號裁定送觀察勒戒後，認有繼續施用毒品之傾
    向，而經本院以八十八年毒聲字第一三七三號裁定送強制戒治。於八十九年三月
    三十日，甲○○經本院以八十九年毒聲字第五０五號裁定停止戒治，所餘戒治期
    間付保護管束，於八十九年五月五日，甲○○離開戒治所。詎其又另起施用第一
    級毒品之概括犯意，於八十九年五月二十八日、同年六月二十一日，在其上述住
    處，又以將第一級毒品海洛因置入注射針筒內施打之方式，連續施用第一級毒品
    二次。而於同年五月二十九日、六月二十二日，二次經台灣雲林地方法院檢察署
    採尿員採尿送驗，均呈嗎啡陽性反應。甲○○又另起施用第二級毒品安非他命之
    犯意，於八十九年七月一日上午十時許前九十六小時內之某時，在不詳地點，又
    以不詳方式，施用第二級毒品安非他命一次，而於同年七月一日上午十時三十分
    許，為警採尿送驗呈安非他命陽性反應。
二、案經雲林縣警察局北港分局報告及臺灣雲林地方法院檢察署檢察官自動檢舉偵查
    起訴。
    理  由
一、被告甲○○對其於上述時地施用第一級毒品海洛因之犯行，及對其於八十八年二
    月十六日起，至八十八年九月三十日止，連續施用第二級毒品安非他命之犯行均
    坦白承認，對上述八十九年七月一日上午十時許前九十六小時之某時施用安非他
    命之犯行則矢口否認，辯稱：出戒治所後即未再施用安非他命云云。經查：
（一）被告甲○○於八十八年八月二十七日為警採其尿液送驗，認有嗎啡陽性反應之
      事實，有警訊筆錄及雲林縣衛生局煙毒尿液檢驗成績書在卷可以憑證。其後於
      八十八年九月三十日，被告又為警查扣海洛因一包、安非他命之吸食器、吸管
      等物，經警採尿送驗，又呈甲基安非他命、嗎啡陽性反應等情，有扣案之海洛
      因一包、玻璃球吸食器一個、吸管一支可以佐證，並有上述衛生局另一份煙毒
      尿液檢驗成績書附於偵查卷宗可以參考，該海洛因一包經送請鑑定，認確係毒
      品海洛因，淨重０˙０三公克（包裝重０˙一六公克），有法務部調查局鑑定
      通知書一份在卷可明。另外，被告於停止戒治付保護管束期間，於八十九年五
      月二十九日、同年六月二十二日，二次至台灣雲林地方法院檢察署觀護人室報
      到，經採尿員採尿送驗均呈嗎啡陽性反應，有地檢署受保護管束人尿液檢體監
      管記錄表、採尿具結書、報告書、濫用藥物尿液檢驗報告等書證附卷可以徵憑
      。再者，被告又於八十九年七月一日上午十時三十分許，為警方採其尿液送驗
      ，再度呈現安非他命陽性反應，有警訊筆錄、濫用藥物尿液檢驗報告附卷可以
      參考。被告雖辯稱離開戒治所後即未施用安非他命云云，但甲基安非他命經口
      服投與後，約百分之七十於二十四小時內自尿中排出，約百分之九十於九十六
      小時內自尿中排出，尿液中呈現安非他命陽性反應，並無法確實推算吸食時間
      距採尿時間之長短，惟依上述資料推斷，最長可能不會超過四日（行政院衛生
      署藥物食品檢驗局八十一年二月八日（８１）藥檢壹字第００一五六號函文參
      照），為法院審判實務所已知之經驗事實。且上開尿液檢驗方法，除採取初篩
      程序認有安非他命陽性反應外，並以氣相層析質譜儀（ＧＣ／ＭＳ）之方式確
      認亦有安非他命陽性反應，足認上述檢驗報告並無誤判之可能。從而被告於採
      尿之八十九年七月一日前九十六小時內之某時，確實有施用安非他命一次，應
      可斷定。
（二）被告於八十六年間因施用毒品案件，經本院裁定觀察勒戒後，認無繼續施用毒
      品之傾向，而經檢察官為不起訴處分確定，有本院八十七年毒聲字第一一八號
      裁定、檢察官八十七年偵字第二七三四號不起訴處分書在卷可詳。又被告八十
      八年九月三十日為警查獲施用毒品後，於八十八年十月一日，即經本院裁定送
      觀察勒戒，並經檢察官執行，觀察勒戒後，認有繼續施用毒品傾向，而經本院
      於八十八年十一月三日，裁定送戒治處所強制戒治，其後戒治機關認戒治成績
      合格，由檢察官聲請本院於八十九年三月三十日裁定被告停止戒治，所餘戒治
      期間，付保護管束，被告於八十九年五月五日離開戒治所等情形，有本院八十
      八年毒聲字第一二二一號裁定、檢察官觀察勒戒執行指揮書、台灣雲林看守所
      函及其所附有無繼續施用毒品傾向評估標準紀錄紙、有無繼續施用毒品傾向證
      明書、本院八十八年毒聲字第一三七三號裁定、檢察官戒治處分執行指揮書、
      台灣雲林戒治所函文及其所附報請停止戒治報告表、本院八十九年毒聲字第五
      ０五號裁定、停止戒治證明書、受戒治人出所通知書、停止戒治交付保護管束
      名冊、檢察署保護管束指揮書等書證附於偵查卷宗可以佐證。
（三）被告於八十八年十月一日執行觀察勒戒後，接續執行強制戒治，直至八十九年
      五月五日始離開戒治所，其間共七個多月的時間均在受戒毒之矯正處分，其離
      開戒治所後，又再次施用海洛因及安非他命，可認係另起施用毒品之犯意，此
      觀被告於本院庭訊中亦供明其入所勒戒戒治是有心要戒毒，出所後因朋友誘惑
      ，自己意志又不堅才又施用毒品等語，亦可徵上情為真。
二、本件事證明確，被告上述辯解不足採信，其犯行均堪認定，自應依法論科。
三、核被告所為，係犯毒品危害防制條例第十條第一項、第二項之罪。被告持有毒品
    之低度行為為施用毒品之高度行為所吸收，不另論罪。被告於離開戒治所前後，
    分別多次施用第一級毒品之犯行，及在進入觀察勒戒處所前，多次施用第二級毒
    品之犯行，均係時間緊接，觸犯犯罪構成要件相同之罪名，顯均係基於概括犯意
    而為，應依連續犯規定分別論以一罪，並均加重其刑。又被告於離開戒治所後所
    犯施用毒品之罪，乃另起之犯意，與其進入觀察勒戒處所前所犯施用毒品之罪，
    並無連續犯裁判上一罪之關係，前已敘明，此亦經檢察官到庭表示上情明確，並
    當庭更正起訴所載連續犯之敘述。是被告於離開戒治所後所犯施用毒品罪，係屬
    三犯，應與其進入觀察勒戒處所前所犯之施用毒品罪，予以分論併罰。被告前因
    違反麻醉藥品管理條例案件，經法院判處有期徒刑八月，於八十七年八月十六日
    執行完畢，有台灣雲林地方法院檢察署刑案資料查註記錄表在卷足參，其於五年
    內再犯本案，均屬累犯，依法遞加重其刑。本院審酌被告犯後坦承部分犯行，惟
    於本院審理中，因逃亡隱匿而經通緝到案，犯後態度不佳，且多次施用毒品，經
    警及地檢署採尿後，仍毫無警惕之心，持續施用毒品，又於戒治出所後數日，即
    又再起犯意施用海洛因，可見其品行不良，毒癮甚深，是需要較長一段時間隔離
    矯正，以收戒除毒癮之效等一切情狀，各量處如主文所示之刑，並定其應執行刑
    。扣案之海洛因一包係屬查獲之毒品，依法宣告沒收銷燬之。扣案之玻璃球吸食
    器一個、吸管一支，乃被告所有，且為其吸食安非他命所用，為被告供明在卷，
    依法宣告沒收之。
據上論斷，應依刑事訴訟法第二百九十九條第一項前段，毒品危害防制條例第十條第
一項、第二項、第十八條第一項前段，刑法第十一條前段、第五十六條、第四十七條
、第五十一條第五款、第三十八條第一項第二款，判決如主文。
中      華      民      國      九十一      年    二    月    二十二    日
                                        臺灣雲林地方法院刑事第一庭
                                            法  官  侯  廷  昌
右正本證明與原本無異。
如不服本判決，應於判決送達後十日內向本院提出上訴狀( 應附繕本 )。
                                            書記官  蔡  金  保
中      華      民      國      九十一      年    二    月    二十二    日
毒品危害防制條例第十條
施用第一級毒品者，處六月以上五年以下有期徒刑。
施用第二級毒品者，處三年以下有期徒刑。
